<!DOCTYPE html PUBLIC "-//W3C//DTD XHTML 1.0 Transitional//EN" "http://www.w3.org/TR/xhtml1/DTD/xhtml1-transitional.dtd">
<html xmlns="http://www.w3.org/1999/xhtml">
<head>
	<meta http-equiv="Content-Type" content="text/html; charset=iso-8859-1" />
	<title>Ymmärrä suomea</title>
	<style type="text/css" media="all">@import "css/styles.css";</style>
	<script type="text/javascript" src="swfobject.js"></script>
</head>
<body class="font-medium">
	<div id="main-wrapper">
		<div id="topbar"></div>
		<div id="main-menu">
			<table cellspacing="0" cellpadding="0" border="0" class="add-links"><tr>
				<td class="item"><img class="raquo" src="i/raquo.gif" alt="" height="7" width="4" /><a href="/ymmarra/index.php?moduli=sanakirja">Sanakirja</a></td>
				<td class="item"><img class="raquo" src="i/raquo.gif" alt="" height="7" width="4" /><a href="/ymmarra/index.php?moduli=verbit">Verbiluettelo</a></td>
				<td class="item"><img class="raquo" src="i/raquo.gif" alt="" height="7" width="4" /><a href="/ymmarra/index.php?moduli=kielioppi">Kielioppi</a></td>
			</tr></table>
			<table cellspacing="0" cellpadding="0" border="0"><tr>
				<td class="item"><img class="raquo" src="i/raquo.gif" alt="" height="7" width="4" /><a href="/ymmarra/index.php">Etusivu</a></td>
				<td class="item"><img class="raquo" src="i/raquo.gif" alt="" height="7" width="4" /><a href="/ymmarra/index.php?moduli=tekstit">Lukutekstit</a></td>
			</tr></table>
		</div>
		<div id="content">
			<table cellspacing="0" cellpadding="0" border="0" id="content-wrapper"><tr>
				<td>
					<div id="left-menu">
												<div class="header-verb"><span>Verbit</span></div>
						<div class="menu">
								<div class="init"><a href="/ymmarra/index.php?moduli=verbit&kirjain=a">A</a></div>
								<div class="init"><a href="/ymmarra/index.php?moduli=verbit&kirjain=e">E</a></div>
								<div class="init"><a href="/ymmarra/index.php?moduli=verbit&kirjain=h">H</a></div>
								<div class="init"><a href="/ymmarra/index.php?moduli=verbit&kirjain=i">I</a></div>
								<div class="init"><a href="/ymmarra/index.php?moduli=verbit&kirjain=j">J</a></div>
								<div class="init"><a href="/ymmarra/index.php?moduli=verbit&kirjain=k">K</a></div>
								<div class="init"><a href="/ymmarra/index.php?moduli=verbit&kirjain=l">L</a></div>
								<div class="init"><a href="/ymmarra/index.php?moduli=verbit&kirjain=m">M</a></div>
								<div class="init"><a href="/ymmarra/index.php?moduli=verbit&kirjain=n">N</a></div>
								<div class="init"><a href="/ymmarra/index.php?moduli=verbit&kirjain=o">O</a></div>
								<div class="init"><a href="/ymmarra/index.php?moduli=verbit&kirjain=p">P</a></div>
								<div class="init"><a href="/ymmarra/index.php?moduli=verbit&kirjain=r">R</a></div>
								<div class="init"><a href="/ymmarra/index.php?moduli=verbit&kirjain=s">S</a></div>
								<div class="init"><a href="/ymmarra/index.php?moduli=verbit&kirjain=t">T</a></div>
								<div class="init"><a href="/ymmarra/index.php?moduli=verbit&kirjain=u">U</a></div>
								<div class="init"><a href="/ymmarra/index.php?moduli=verbit&kirjain=v">V</a></div>
								<div class="init"><a href="/ymmarra/index.php?moduli=verbit&kirjain=y">Y</a></div>
								<div class="init"><a href="/ymmarra/index.php?moduli=verbit&kirjain=Ä">Ä</a></div>
						</div>					</div>
				</td>
				<td>
					<div id="main-content">
						<div id="path">
							<a href=".">Etusivu</a> &gt; <a href="/ymmarra/index.php?moduli=verbit&kirjain=V">V</a>						</div>
													<h1>VAIHTUA</h1>
						<table cellspacing="0" cellpadding="0" border="0">
							<tr>
								<td colspan="2" style="padding-bottom:10px;"><strong>Aktiivin indikatiivi</strong></td>
							</tr>
							<tr>
								<td><pre>PREESES                    
minä      vaihdun          
sinä      vaihdut          
hän       vaihtuu          
me        vaihdumme        
te        vaihdutte        
he        vaihtuvat        

PASSIIVI
          vaihdutaan       

IMPERFEKTI                 
         vaihduin          
         vaihduit          
         vaihtui           
         vaihduimme        
         vaihduitte        
         vaihtuivat        

PASSIIVI
         vaihduttiin       

PERFEKTI
olen     vaihtunut         
olet     vaihtunut         
on       vaihtunut         
olemme   vaihtuneet        
olette   vaihtuneet        
ovat     vaihtuneet        

PASSIIVI
on       vaihduttu         

PLUSKVAMPERFEKTI
olin     vaihtunut         
olit     vaihtunut         
oli      vaihtunut         
olimme   vaihtuneet        
olitte   vaihtuneet        
olivat   vaihtuneet        

PASSIIVI
oli      vaihduttu         
</pre></td>
								<td>&nbsp;&nbsp;&nbsp;</td>
								<td><pre>    KIELTOMUOTO
    en        vaihdu
    et        vaihdu
    ei        vaihdu
    emme      vaihdu
    ette      vaihdu
    eivät     vaihdu


    ei        vaihduta

   
     en        vaihtunut
     et        vaihtunut
     ei        vaihtunut
     emme      vaihtuneet
     ette      vaihtuneet
     eivät     vaihtuneet


    ei         vaihduttu


    en      ole vaihtunut
    et      ole vaihtunut
    ei      ole vaihtunut
    emme    ole vaihtuneet
    ette    ole vaihtuneet
    eivät   ole vaihtuneet


    ei      ole vaihduttu


    en    ollut  vaihtunut
    et    ollut  vaihtunut
    ei    ollut  vaihtunut
    emme  olleet vaihtuneet
    ette  olleet vaihtuneet
    eivät olleet vaihtuneet


    ei    ollut  vaihduttu
</pre></td>
							</tr>
						</table>
						<table cellspacing="0" cellpadding="0" border="0">
							<tr>
								<td colspan="2" style="padding-bottom:10px;"><strong>Aktiivin konditionaali</strong></td>
							</tr>
							<tr>
								<td><pre>PREESENS 
minä     vaihtuisin        
sinä     vaihtuisit        
hän      vaihtuisi         
me       vaihtuisimme      
te       vaihtuisitte      
he       vaihtuisivat      

PASSIIVI
         vaihduttaisiin    

PERFEKTI
olisin   vaihtunut         
olisit   vaihtunut         
olisi    vaihtunut         
olisimme vaihtuneet        
olisitte vaihtuneet        
olisivat vaihtuneet        

PASSIIVI
olisi    vaihduttu         
</pre></td>
								<td>&nbsp;&nbsp;&nbsp;</td>
								<td><pre> 
    en          vaihtuisi
    et          vaihtuisi
    ei          vaihtuisi
    emme        vaihtuisi
    ette        vaihtuisi
    eivät       vaihtuisi


    ei          vaihduttaisi


    en olisi    vaihtunut
    et olisi    vaihtunut
    ei olisi    vaihtunut
    emme olisi  vaihtuneet
    ette olisi  vaihtuneet
    eivät olisi vaihtuneet


    ei olisi    vaihduttu
</pre></td>
							</tr>
						</table>
						<table cellspacing="0" cellpadding="0" border="0">
							<tr>
								<td colspan="2" style="padding-bottom:10px;"><strong>Aktiivin potentiaali</strong></td>
							</tr>
							<tr>
								<td><pre>PREESENS
minä     vaihtunen         
sinä     vaihtunet         
hän      vaihtunee         
me       vaihtunemme       
te       vaihtunette       
he       vaihtunevat       

PASSIIVI
         vaihduttaneen     

PERFEKTI
lienen   vaihtunut         
lienet   vaihtunut         
lienee   vaihtunut         
lienemme vaihtuneet        
lienette vaihtuneet        
lienevät vaihtuneet        

PASSIIVI
lienee   vaihduttu         
</pre></td>
								<td>&nbsp;&nbsp;&nbsp;</td>
								<td><pre> 
    en          vaihtune
    et          vaihtune
    ei          vaihtune
    emme        vaihtune
    ette        vaihtune
    eivät       vaihtune


    ei          vaihduttane


    en    liene vaihtunut
    et    liene vaihtunut
    ei    liene vaihtunut
    emme  liene vaihtuneet
    ette  liene vaihtuneet
    eivät liene vaihtuneet


    ei    liene vaihduttu
</pre></td>
							</tr>
						</table>
						<table cellspacing="0" cellpadding="0" border="0">
							<tr>
								<td colspan="2" style="padding-bottom:10px;"><strong>Aktiivin imperatiivi</strong></td>
							</tr>
							<tr>
								<td><pre>PREESENS

(sinä)   vaihdu            
(hän)    vaihtukoon        
(me)     vaihtukaamme      
(te)     vaihtukaa         
(he)     vaihtukoot        

PASSIIVI
         vaihduttakoon     

PERFEKTI

ole      vaihtunut         
olkoon   vaihtunut         
olkaamme vaihtuneet        
olkaa    vaihtuneet        
olkoot   vaihtuneet        

PASSIIVI

olkoon   vaihduttu         
</pre></td>
								<td>&nbsp;&nbsp;&nbsp;</td>
								<td><pre> 

    älä         vaihdu
    älköön      vaihtuko
    älkäämme    vaihtuko
    älkää       vaihtuko
    älkööt      vaihtuko


    älköön      vaihduttako



    älä ole       vaihtunut
    älköön olko   vaihtunut
    älkäämme olko vaihtuneet
    älkää olko    vaihtuneet
    älkööt olko   vaihtuneet



    älköön olko   vaihduttu
</pre></td>
							</tr>
						</table>
						<table cellspacing="0" cellpadding="0" border="0">
							<tr>
								<td colspan="2" style="padding-bottom:10px;"><strong>Verbin nominaalimuodot</strong></td>
							</tr>
							<tr>
								<td><pre>I INFINITIIVI              

Lyhyempi muoto:            
         vaihtua           

Pitempi muoto:             
         vaihtuakseni      
         vaihtuaksesi
         vaihtuakseen
         vaihtuaksemme
         vaihtuaksenne
         vaihtuakseen
III  INFINITIIVI           

inessiivi    vaihtumassa   
elatiivi     vaihtumasta   
illatiivi    vaihtumaan    
adessiivi    vaihtumalla
abessiivi    vaihtumatta   
instruktiivi vaihtuman     
                           
Passiivi
instruktiivi vaihduttaman  
                           
                           
</pre></td>
								<td>&nbsp;&nbsp;&nbsp;</td>
								<td><pre> II INFINITIIVI

 inessiivi    vaihtuessa
 instruktiivi vaihtuen

 Passiivi
 inessiivi    vaihduttaessa





   IV INFINITIIVI

   nominatiivi  vaihtuminen
   partitiivi   vaihtumista
   

   I PARTISIIPPI 
   aktiivi      vaihtuva 
   passiivi     vaihduttava

   II PARTISIIPPI 
   aktiivi      vaihtunut
   passiivi     vaihduttu
</pre></td>
							</tr>
						</table>

					</div>
				</td>
			</tr></table>		</div>
		<div id="footer"><a href="http://www.oph.fi/"><img src="i/oph_logo_ymmarrasuomea.gif" width="157" height="35" alt="OPH" /></a></div>
	</div>
</body>
</html>
